臺灣高雄地方法院刑事判決　　　　　　　96年度易字第2525號
公　訴　人　臺灣高雄地方法院檢察署檢察官
被　　　告　甲○○
上列被告因違反竊盜案件，經檢察官提起公訴（96年度偵字第14
408 號、96年度偵字第17034 號），本院判決如下：
　　主?文
甲○○竊盜未遂，累犯，處有期徒刑伍月；又攜帶凶器竊盜，累
犯，處有期徒刑柒月，扣案之扳手壹支沒收。應執行有期徒刑拾
壹月，扣案之扳手壹支沒收。
　　事　實
一、甲○○前因竊盜及違反毒品危害防制條例案件，經本院分別
　　判處有期徒刑7 月、9 月確定，定應執行刑1 年3 月，於民
　　國95年7 月22日縮刑期滿執行完畢。仍不知悔改，意圖為自
　　己不法之所有，於96年4 月27日中午12時12分許，騎乘其母
　　翁陳淑雲所有之車牌號碼ZBE-780 號輕機車，前往高雄縣林
　　園鄉頂厝村椰樹東巷40號對面農地，欲竊取丙○○所有之農
　　用馬達1 具，甫以徒手拆卸4 顆螺絲後，經丙○○當場察覺
　　，甲○○徒步逃逸而未得手，嗣經丙○○報警處理後，警方
　　循線查獲上情；復又另行起意，意圖為自己不法之所有，於
　　96年6 月8 日下午3 時30分許，騎乘前揭輕機車至高雄市○
　　○區○○路52號前，持其所有客觀上足以為兇器之扳手，拆
　　卸竊取乙○○所有車號WS-6329 號自小貨車車頭防撞桿1 支
　　，得手後據為己有，嗣於同日下午3 時50分許，因形跡可疑
　　，為警在高雄市三民區鼎金二巷1 之2 號前查獲，並扣得該
　　防撞桿及扳手各1 支。
二、案經高雄縣政府警察局林園分局、高雄市政府警察局三民第
　　二分局報請臺灣高雄地方法院檢察署檢察官偵查起訴。
　　理　由
一、本件被告甲○○所犯係死刑、無期徒刑、最輕本刑為3 年以
　　上有期徒刑以外之罪，其於準備程序中就被訴事實為有罪之
　　陳述，經法官告知簡式審判程序之旨，並聽取公訴人及被告
　　之意見後，經本院依刑事訴訟法第273 條之1 第1 項之規定
　　，裁定由受命法官獨任進行簡式審判程序。又本件卷內之物
　　證、書證等證據，依同法第273 條之2 規定，不受第159 條
　　第1 項關於傳聞法則規定之限制，依法均有證據能力，合先
　　敘明。
二、訊據被告對上揭事實迭於警詢、偵訊及本院審理時坦承不諱
　　，核與證人即被害人丙○○於警詢中證述被告確為於前揭時
　　地竊取其馬達之人，及證人即被害人乙○○於警詢證述其所
　　有車號WS-6329 號自小貨車車頭防撞桿遭人拆卸竊取之情節
　　，相互符合，此外，復有扣案之汽車防撞桿1 具、扳手1 支
　　，及馬達照片1 張、WS-6329 號自小貨車照片2 張、ZBE-75
　　0 號輕機車照片2 張、贓證物認領保管單1 紙在卷可資佐證
　　，足見被告前開自白與事實相符，自得為認定被告犯罪之依
　　據。是以，本件事證明確，被告犯行已經證明，應依法論科
　　。
三、按刑法第321 條第1 項第3 款之攜帶兇器竊盜罪，係以行為
　　人攜帶兇器為其加重要件，此所謂兇器，其種類並無限制，
　　凡客觀上足對人之生命、身體、安全構成威脅，具有危險性
　　之兇器均屬之，且祇須行竊時攜帶此種具有危險性之兇器為
　　已足，並不以攜帶之初有行兇之意圖為必要，最高法院79年
　　台上字第5253號判例可資參照。查本件被告竊盜所用之扳手
　　，係屬外觀質地堅硬之金屬製品，有照片1 張在卷可佐（見
　　96年度偵字第17034 號卷第14頁反面），足認具有危險性可
　　供兇器使用，應屬刑法第321 條第1 項第3 款所稱之兇器。
　　是被告徒手竊取馬達之犯行，係犯刑法第320 條第3 項竊盜
　　未遂罪，以扳手為工具竊取汽車防撞桿之犯行，係犯第 321
　　條第1 項第3 款之攜帶兇器竊盜罪。公訴意旨雖認被告前揭
　　竊取馬達之犯行，應構成刑法第321 條第1 項第3 款、第2
　　項支攜帶兇器竊盜未遂罪，惟被告於本院審理時供稱：其係
　　以徒手拉扯電線與電線間螺絲連結部分，拉扯後鎖住電線的
　　螺絲就會鬆動，再以手將螺絲轉開等語，已詳細說明其拆卸
　　電線之方式，又被告為被害人丙○○察覺後即倉皇逃逸，所
　　騎乘之機車亦不及牽走，於現場卻未扣得任何客觀上可為凶
　　器之工具，衡情應認被告此部分陳詞，尚堪採信，是公訴意
　　旨認被告該部分涉犯加重竊盜罪，尚有未合，惟其基本事實
　　同一，本院自應予以審理，並變更起訴法條。被告所犯上開
　　2 次竊盜罪，犯意個別，行為互殊，應分論併罰。又被告前
　　因竊盜及違反毒品危害防制條例案件，經本院分別判處有期
　　徒刑7 月、9 月確定，定應執行刑1 年3 月，於民國95年7
　　月22日縮刑期滿執行完畢，有臺灣高等法院被告前案紀錄表
　　1 份在卷可憑，其於有期徒刑執行完畢後，5 年內故意再犯
　　本件有期徒刑以上之上開2 罪罪，均係屬累犯，均應依刑法
　　第47條之規定加重其刑；又被於著手竊取馬達之際，即為被
　　害人黃瑞明察覺而未得手，屬未遂之階段，應依刑法第25條
　　第2 項之規定，按既遂犯之刑度減輕其刑，並與前開累犯加
　　重事實，先加重後減輕之。爰審酌被告正值青壯之年，不思
　　以正當方式取得財物，竟圖私慾竊取他人財物，惡性非輕，
　　惟念被告犯後坦承犯行，犯罪後態度尚佳，並考量被告所竊
　　取財物之價值等情狀，分別量處如主文所示之刑，並定其應
    執行之刑。又扣案之扳手1 支，係被告所有供本案犯罪所用
    之物，業據其供承在卷，爰依刑法第38條第1 項第2 款規定
    宣告沒收。至被告犯案所騎乘之輕機車，因屬翁陳淑雲所有
    之物，有車籍資料查詢表1 紙在卷可佐，且無沒收之必要，
    爰不予宣告沒收，附此敘明。
據上論斷，應依刑事訴訟法第299 條第1 項前段、第273 條之 1
第1 項、第300 條，刑法第320 條、第321 條第1 項第3 款、第
2 項、第25條、第38條第1 項第2 款、第47條第1 項、第51條第
5 款，刑法施行法第1 條之1 ，判決如主文。
本案經檢察官董秀菁到庭執行職務。
中　　華　　民　　國　　96　　年　　 9　　月　　26　　日
                  刑事第十七庭  法　官  陳思帆
以上正本證明與原本無異。
如不服本判決應於收受本判決後10日內向本院提出上訴書狀，並
應敘述具體理由，如未敘述上訴理由者，應於上訴期間屆滿後20
日內補提理由書狀於本院（均須按他造當事人之人數附繕本）「
切勿逕送上級法院」。
中　　華　　民　　國　　96　　年　　 9　　月　　26　　日
                                書記官  王高山
附錄本件論罪科刑適用之法條
中華民國第320條
意圖為自己或第三人不法之所有，而竊取他人之動產者，為竊盜
罪，處五年以下有期徒刑、拘役或五百元以下罰金。
意圖為自己或第三人不法之利益，而竊佔他人之不動產者，依前
項之規定處斷。
前二項之未遂犯罰之。
刑法施行法第1 條之1
中華民國94年1 月7 日法修正施行後，刑法分則編所定罰金之貨
幣單位為新臺幣。
94年1 月7 日刑法修正時，刑法分則編未修正之條文定有罰金者
，自94年1 月7 日刑法修正施行後，就其所定數額提高為30倍。
但72年6 月26日至94年1 月7 日新增或修正之條文，就其所定數
額提高為3 倍。
中華民國刑法第321條
犯竊盜罪而有左列情形之一者，處6 月以上、5 年以下有期徒刑
：
一、於夜間侵入住宅或有人居住之建築物、船艦或隱匿其內而犯
    之者。
二、毀越門扇、牆垣或其他安全設備而犯之者。
三、攜帶兇器而犯之者。
四、結夥三人以上而犯之者。
五、乘火災、水災或其他災害之際而犯之者。
六、在車站或埠頭而犯之者。
前項之未遂犯罰之。
